---
title: "276期_R語言新手村_homework"
author: "詹博喻"
date: "2016年12月16日"
output: html_document
---

簡介
=========
#####利用各性別的平均年齡將遺漏的年齡資料補齊，再分析各性別、艙等、年齡之存活率

匯入資料
=========
```{r}
titanic_csv <- read.csv("https://storage.googleapis.com/r_rookies/kaggle_titanic_train.csv")
```

資料概要
=========
#####age這個column有177個遺漏值
```{r}
summary(titanic_csv)
```

前置作業
=========
#####titanic_csv有幾個row
```{r}
titanic_csv_nrow <- nrow(titanic_csv)
```
#####男性和女性數量table
```{r}
titanic_csv_sex_table <- table(titanic_csv$Sex)
```
#####男性數量
```{r}
titanic_male_number <- titanic_csv_sex_table[[2]]
```
#####女性數量
```{r}
titanic_female_number <- titanic_csv_sex_table[[1]]
```

無NA的男女人數
=========
#####取出無NA的男性數量
```{r}
titanic_male_number_no_NA <- 0
for(i in 1:titanic_csv_nrow){
  if(is.na(titanic_csv[i,"Age"])){
    next
  }else{
    if(titanic_csv[i,"Sex"] == "male"){
      titanic_male_number_no_NA <- titanic_male_number_no_NA+1
    }
  }
}
```
#####取出無NA的女性數量
```{r}
titanic_female_number_no_NA <- 0
for(i in 1:titanic_csv_nrow){
  if(is.na(titanic_csv[i,"Age"])){
    next
  }else{
    if(titanic_csv[i,"Sex"] == "female"){
      titanic_female_number_no_NA <- titanic_female_number_no_NA+1
    }
  }
}
```

無NA的男女年齡加總
=========
#####無NA的男性年齡加總
```{r}
male_age_sum <- 0
for(i in 1:titanic_csv_nrow){
  if(is.na(titanic_csv[i,"Age"])){
    next
  }else{
    if(titanic_csv[i,"Sex"] == "male"){
      male_age_sum <- male_age_sum + titanic_csv[i,"Age"]
    }
  }
}
```
#####無NA的女性年齡加總
```{r}
female_age_sum <- 0
for(i in 1:titanic_csv_nrow){
  if(is.na(titanic_csv[i,"Age"])){
    next
  }else{
    if(titanic_csv[i,"Sex"] == "female"){
      female_age_sum <- female_age_sum + titanic_csv[i,"Age"]
    }
  }
}
```

無NA的男女年齡平均
=========
#####無NA的男性年齡平均
```{r}
male_age_average <- 0
male_age_average <- male_age_sum/titanic_male_number_no_NA
```
#####計算出現有資料的男性年齡平均
```{r}
male_age_average
```
#####無NA的女性年齡平均
```{r}
female_age_average <- 0
female_age_average <- female_age_sum/titanic_male_number_no_NA
```
#####計算出現有資料的女性年齡平均
```{r}
female_age_average
```

整理格式
=========
#####現有資料的年齡取到小數點第二位，所以將剛剛算出的平均年齡以四捨五入取到小數點第二位
#####將無NA的男性年齡平均四捨五入取到小數點第二位
```{r}
male_age_average_round_2 <- 0
male_age_average_round_2<- round(male_age_average,2)
```
#####將無NA的女性年齡平均四捨五入取到小數點第二位
```{r}
female_age_average_round_2 <- 0
female_age_average_round_2<- round(female_age_average,2)
```

新的data.frame
=========
#####設置新的data.frame
```{r}
titanic_csv_1 <- titanic_csv
```
#####titanic_csv_1有幾個row
```{r}
titanic_csv_1_nrow <- nrow(titanic_csv_1)
```

將新data.frame的年齡資料補齊
=========
#####將男性平均年齡填入titanic_csv_1男性NA
```{r}
for(i in 1:titanic_csv_1_nrow){
  if(is.na(titanic_csv_1[i,"Age"])){
    if(titanic_csv[i,"Sex"] == "male"){
      titanic_csv_1[i,"Age"] <- male_age_average_round_2
    }
  }
}
```
#####將女性平均年齡填入titanic_csv_1女性NA
```{r}
for(i in 1:titanic_csv_1_nrow){
  if(is.na(titanic_csv_1[i,"Age"])){
    if(titanic_csv[i,"Sex"] == "female"){
      titanic_csv_1[i,"Age"] <- female_age_average_round_2
    }
  }
}
```
#####檢查是否還有NA
```{r}
summary(titanic_csv_1)
```

男女存活率計算
=========
#####計算存活人數
```{r}
#男性存活人數變數宣告
male_survived <- 0
#女性存活人數變數宣告
female_survived <- 0
#統計男女存活人數
for(i in 1:titanic_csv_1_nrow){
  if(titanic_csv_1[i,"Survived"]==1){
    if(titanic_csv_1[i,"Sex"]=="male"){
      male_survived <- male_survived+1
    }else{
      female_survived <- female_survived+1
    }
  }
}
```
#####計算存活率
```{r}
#計算男性存活率
male_survival_rate <- male_survived/titanic_male_number
#計算女性存活率
female_survival_rate <- female_survived/titanic_male_number
```
#####男性存活率百分比表示
```{r}
sprintf("%.2f%%",male_survival_rate*100)
```
#####女性存活率百分比表示
```{r}
sprintf("%.2f%%",female_survival_rate*100)
```

艙等存活率計算
=========
#####計算各艙等人數
```{r}
#1等艙人數變數宣告
pclass_1_number <- 0
#2等艙人數變數宣告
pclass_2_number <- 0
#3等艙人數變數宣告
pclass_3_number <- 0
for(i in 1:titanic_csv_1_nrow){
  if(titanic_csv_1[i,"Pclass"]==1){
    pclass_1_number <- pclass_1_number+1
  }else if(titanic_csv_1[i,"Pclass"]==2){
    pclass_2_number <- pclass_2_number+1
  }else{
    pclass_3_number <- pclass_3_number+1
  }
}
```
#####計算各艙等存活人數
```{r}
#1等艙存活人數變數宣告
pclass_1_survived <- 0
#2等艙存活人數變數宣告
pclass_2_survived <- 0
#3等艙存活人數變數宣告
pclass_3_survived <- 0
for(i in 1:titanic_csv_1_nrow){
  if(titanic_csv_1[i,"Survived"]==1){
    if(titanic_csv_1[i,"Pclass"]==1){
      pclass_1_survived <- pclass_1_survived+1
    }else if(titanic_csv_1[i,"Pclass"]==2){
      pclass_2_survived <- pclass_2_survived+1
    }else{
      pclass_3_survived <- pclass_3_survived+1
    }
  }
}
```
#####計算各艙等存活率
```{r}
#計算1等艙存活率
pclass_1_survival_rate <- pclass_1_survived/pclass_1_number
#計算2等艙存活率
pclass_2_survival_rate <- pclass_2_survived/pclass_2_number
#計算3等艙存活率
pclass_3_survival_rate <- pclass_3_survived/pclass_3_number
```
#####1等艙存活率百分比表示
```{r}
sprintf("%.2f%%",pclass_1_survival_rate*100)
```
#####2等艙存活率百分比表示
```{r}
sprintf("%.2f%%",pclass_2_survival_rate*100)
```
#####3等艙存活率百分比表示
```{r}
sprintf("%.2f%%",pclass_3_survival_rate*100)
```

各年齡存活率計算
=========
#####計算各年齡層人數
```{r}
#0~20歲人數變數宣告
age_0to20_number <- 0
#20~40歲人數變數宣告
age_20to40_number <- 0
#40~60歲人數變數宣告
age_40to60_number <- 0
#60~歲人數變數宣告
age_60up_number <- 0
for(i in 1:titanic_csv_1_nrow){
  if(titanic_csv_1[i,"Age"]<=20){
    age_0to20_number <- age_0to20_number+1
  }else if(titanic_csv_1[i,"Age"]>20&titanic_csv_1[i,"Age"]<=40){
    age_20to40_number <- age_20to40_number+1
  }else if(titanic_csv_1[i,"Age"]>40&titanic_csv_1[i,"Age"]<=60){
    age_40to60_number <- age_40to60_number+1
  }else{
    age_60up_number <- age_60up_number+1
  }
}
```
#####計算各年齡層存活人數
```{r}
#0~20歲人數變數宣告
age_0to20_survived <- 0
#20~40歲人數變數宣告
age_20to40_survived <- 0
#40~60歲人數變數宣告
age_40to60_survived <- 0
#60~歲人數變數宣告
age_60up_survived <- 0
for(i in 1:titanic_csv_1_nrow){
  if(titanic_csv_1[i,"Survived"]==1){
    if(titanic_csv_1[i,"Age"]<=20){
      age_0to20_survived <- age_0to20_survived+1
    }else if(titanic_csv_1[i,"Age"]>20&titanic_csv_1[i,"Age"]<=40){
      age_20to40_survived <- age_20to40_survived+1
    }else if(titanic_csv_1[i,"Age"]>40&titanic_csv_1[i,"Age"]<=60){
      age_40to60_survived <- age_40to60_survived+1
    }else{
      age_60up_survived <- age_60up_survived+1
    }
  }
}
```
#####計算各艙等存活率
```{r}
#計算0~20歲存活率
age_0to20_survival_rate <- age_0to20_survived/age_0to20_number
#計算20~40歲存活率
age_20to40_survival_rate <- age_20to40_survived/age_20to40_number
#計算40~60歲存活率
age_40to60_survival_rate <- age_40to60_survived/age_40to60_number
#計算60~歲存活率
age_60up_survival_rate <- age_60up_survived/age_60up_number
```
#####0~20歲存活率百分比表示
```{r}
sprintf("%.2f%%",age_0to20_survival_rate*100)
```
#####20~40歲存活率百分比表示
```{r}
sprintf("%.2f%%",age_20to40_survival_rate*100)
```
#####40~60歲存活率百分比表示
```{r}
sprintf("%.2f%%",age_40to60_survival_rate*100)
```
#####60~歲存活率百分比表示
```{r}
sprintf("%.2f%%",age_60up_survival_rate*100)
```

資料視覺化
=========
#####data.frame準備
```{r}
#準備library
library(ggplot2)
library(plotly)
#性別
sex <- c("male","female")
sex_survial_rate <- c(sprintf("%.2f%%",male_survival_rate*100),sprintf("%.2f%%",female_survival_rate*100))
sex_survial_rate_df <- data.frame(sex,sex_survial_rate)
#艙等
pclass <- c("pclass_1","pclass_2","pclass_3")
pclass_survial_rate <- c(sprintf("%.2f%%",pclass_1_survival_rate*100),sprintf("%.2f%%",pclass_2_survival_rate*100),sprintf("%.2f%%",pclass_3_survival_rate*100))
pclass_survial_rate_df <- data.frame(pclass,pclass_survial_rate)
#年齡
age <- c("0~20歲","20~40歲","40~60歲","60歲以上")
age_survial_rate <- c(sprintf("%.2f%%",age_0to20_survival_rate*100),sprintf("%.2f%%",age_20to40_survival_rate*100),sprintf("%.2f%%",age_40to60_survival_rate*100),sprintf("%.2f%%",age_60up_survival_rate*100))
age_survial_rate_df <- data.frame(age,age_survial_rate)
```

#####各性別存活機率長條圖
```{r}
ggplot_bar_sex_survial_rate <- ggplot(sex_survial_rate_df, aes(x = sex, y = sex_survial_rate, fill = sex)) + geom_bar(stat = "identity") + xlab("性別") + ylab("存活率")
ggplotly_ggplot_bar_sex_survial_rate<- ggplotly(ggplot_bar_sex_survial_rate)
ggplotly_ggplot_bar_sex_survial_rate
```

#####各艙等存活機率長條圖
```{r}
ggplot_bar_pclass_survial_rate <- ggplot(pclass_survial_rate_df, aes(x = pclass, y = pclass_survial_rate, fill = pclass)) + geom_bar(stat = "identity") + xlab("艙等") + ylab("存活率")
ggplotly_ggplot_bar_pclass_survial_rate<- ggplotly(ggplot_bar_pclass_survial_rate)
ggplotly_ggplot_bar_pclass_survial_rate
```

#####各年齡層存活機率長條圖
```{r}
ggplot_bar_age_survial_rate <- ggplot(age_survial_rate_df, aes(x = age, y = age_survial_rate, fill = age)) + geom_bar(stat = "identity") + xlab("年齡層") + ylab("存活率")
ggplotly_ggplot_bar_age_survial_rate<- ggplotly(ggplot_bar_age_survial_rate)
ggplotly_ggplot_bar_age_survial_rate
```

結論
=========
有錢的年輕女性存活率最高